臺灣桃園地方法院刑事判決　　　　　　　 96年度易字第546號
公　訴　人　臺灣桃園地方法院檢察署檢察官
被　　　告　戊○○
　　　　　　　　　　國民
　　　　　　　　　　樓之5號
　　　　　　　　　　(現羈押於臺灣桃園看守所)
上列被告因竊盜案件，經檢察官提起公訴（96年度偵字第4869號
），本院判決如下：
    主  文
戊○○犯如附表各編號所示之竊盜罪，均累犯，各處如附表各編
號所示之刑。應執行有期徒刑貳年陸月。扣案之長約伍拾公分油
壓剪 (破壞剪)壹 支，沒收。
    事  實
一、戊○○前因竊盜案件，經臺灣桃園地方法院檢察署檢察官於
    民國91年5 月6 日以91年度偵字第1582號提起公訴，經本院
    於91年8 月5 日以91年度易字第962 號判處有期徒刑1 年5
    月並於刑前強制工作3 年，案經上訴臺灣高等法院後，復行
    於91年10月31日撤回上訴而確定，戊○○於95年6 月30日縮
    刑期滿而於翌日 (同年7 月1 日)出 監。詎其仍不知悔改，
    復基於為自己不法所有之意圖，先後於下列時、地為加重竊
    盜犯行：
(一)於96年1 月7 日上午約10時許，騎乘車牌號碼IVS-551 號重
    型機車至桃園縣楊梅鎮太平里太平靶場外後，持客觀上可為
    兇器之長約50公分油壓剪1 支進入靶場內，以油壓剪剪斷電
    線之方式，竊得電纜線長約70至80公尺後離去。
(二)於96年1 月7 日凌晨約0 時許，騎乘前開機車至桃園縣楊梅
    鎮○○路99號富貴休閒農場外，持前揭客觀上足供兇器之用
    之油壓剪1 支，自該休閒農場後方侵入有人住居之農場內，
    並在該農場廣場內以油壓剪剪斷電線之方式，竊得丙○○所
    有價值約新臺幣 (以下同)3 、4千元之電線1 批後離去。
(三)於96年1 月15日凌晨約0 時許，騎乘前開機車至桃園縣楊梅
    鎮○○路○ 段358 巷3 之1 號之「億錸企業公司」興建廠房
    工地外，持前揭可為兇器之用之油壓剪1 支，進入該工地內
    及興建中之廠房內，竊取動力電源電線1 條、天車軌道勾7
    支及數量不詳之鋼筋後離去。
(四)96 年2月19日晚間約9 時許，騎乘前開機車至桃園縣楊梅鎮
    富岡239 號大成長城企業公司外，持客觀上可為兇器之前揭
    油壓剪1 支，踰入有人住居之大成長城企業股份有限公司已
    破損水泥牆後入內竊得電話線1 綑、白鐵便當盒約10盒後離
    去。
(五)於96年3 月1 日下午約1 時30分許，騎乘前開機車至桃園縣
    新屋鄉望間村13鄰15之1 號海清公司外，持客觀上可為兇器
    之前揭油壓剪1支，踰越牆垣入內，竊得電纜線1批後離去。
(六)戊○○於竊得前揭海清公司電纜線1 批後，於96年3 月1 日
    下午約3 、4 時許，直接持上開可為兇器之油壓剪1 支，踰
    越海清公司與隔鄰即桃園縣新屋鄉望間村13鄰15間15號之乙
    銓工廠之分隔側門後，進入乙銓公司內，竊得乙銓公司內已
    拆下之鋁製門窗鋁條1 批後離去。
    適因戊○○竊得上揭海清公司電纜線1 批、乙銓公司內之鋁
    條，騎乘前開機車行正欲離開乙銓公司時，為警發現行跡可
    疑上前盤查而當場查獲，並扣得上開竊取海清、乙銓公司之
    物品及戊○○所有之長約50公分油壓剪1 支。戊○○於警詢
    中就上開犯罪事實 (一)、 (二)、 (三)、 (四)部分，於查
    獲員警尚未發覺前向員警自首而接受裁判。
二、案經桃園縣政府警察局楊梅分局報告臺灣桃園地方法院檢察
    署檢察官偵查後提起公訴。
    理  由
一、上揭犯罪事實，業據被告於警詢、偵訊、移審本院、準備程
    序及審理時均坦承不諱。被告於檢察官起訴移審本院及審理
    時分別供稱：靶場沒有門，直接從週遭進入即可；至富貴休
    閒農場因為後面沒有門，伊係直接走進去；至於犯罪事實 (
    三)之 部分，因為現場係錸億公司正在興建廠房工程，周遭
    沒有圍籬，且興建中之廠房門沒鎖，所以伊即進入工地及廠
    房內；另大成長城公司圍牆有一大破洞，伊直接跨越該洞內
    而進入該公司內；又海清、乙銓公司均係翻牆或翻門進入。
    且進入上開行竊現場，伊均係攜帶扣案之長約50公分油壓剪
    等語。其供述明確，核與被害人即楊梅鎮太平里太平靶場管
    理人乙○○、富貴休閒農場負責人丙○○、鐿來企業有限公
    司負責人己○○、大成長城企業股份有限公司現場負責人甲
    ○○、海清公司負責人庚○○、乙銓公司負責人丁○○等人
    於警詢中證述物品遭竊等情相符，並有乙○○、己○○、甲
    ○○、庚○○、丁○○所具之贓物認領保管單在卷可稽，均
    與被告前開自白相符。雖被告就「億錸企業公司」行竊部分
    否認曾竊得動力電源線1 條，然就己○○出具之贓物認領保
    管單上所載觀之，確有該動力電源線1 條，故應係被告記憶
    有誤。此外，尚有查獲現場機車、工具、所竊物品照片共3
    張、被告指認行竊地點照片共10張在卷可稽及扣案之油壓剪
    1 支可證，被告犯行洵堪認定，應依法論科。
二、按刑法第321 條第1 項第1 款之夜間侵入住宅或有人住居之
    建築物罪，凡行為人有於夜間侵入之事實，且該等住宅或建
    築物有人住居者即為成立。至於住宅之範圍則無須限制，不
    以已實際進入「住宅」內為必要，即令在圍牆內與住宅外間
    之庭院或廣場，只須有圍籬供作安全設備，客觀上足以認定
    劃定其界，其內為供住居人日常生活起居之用之庭院；場地
    供建築物或人員活動之用，即均可認係住宅或建築物之範圍
    。至同項第2 款毀越門扇、牆垣或其他安全設備加重竊盜罪
    ，亦僅須有毀壞或踰越門、扇、牆垣或其他安全設備即足當
    之。第3 款之攜帶兇器竊盜罪，係以行為人攜帶兇器竊盜為
    其加重條件，此所謂兇器，其種類並無限制，凡客觀上足對
    人之生命、身體、安全構成威脅，具有危險性之兇器均屬之
    ，且祇須行竊時攜帶此種具有危險性之兇器為已足，並不以
    攜帶之初有行兇之意圖為必要，有最高法院79年度臺上字第
    5253號判例意旨可資參照）。查扣案之油壓剪係屬金屬製品
    、質地堅硬，如以之攻擊人體，客觀上顯足以造成相當之傷
    害，堪認具殺傷力，被告既於行竊之際以之為工具，在客觀
    上已足對他人之生命、身體構成威脅，具有危險性。是核被
    告戊○○所為，犯罪事實一 (一)即 附表編號一係犯刑法第
    321 條第1 項第3 款之攜帶兇器竊盜罪；犯罪事實一 (二)
    即附表編號二係犯刑法第321 條第1 項第1 、3 款之攜帶兇
    器、於夜間侵入住宅加重竊盜罪；犯罪事實一 (三)即 附表
    編號三係犯刑法第321 條第1 項第3 款之攜帶兇器加重竊盜
    罪；犯罪事實一 (四)即 附表編號四係犯刑法第321 條第1
    項第1 、2 、3 款之攜帶兇器、踰越牆垣、於夜間侵入有人
    住居建築物加重竊盜罪；犯罪事實一 (五)即 附表五部分，
    係犯刑法第321 條第1 項第2 、3 款之攜帶兇器、踰越牆垣
    竊盜罪；犯罪事實一 (六)部 分係犯刑法第321 條第1 項第
    2 、3 款之攜帶兇器、踰越門扇竊盜罪。檢察官起意旨認被
    告係犯刑法第321 條第1 項第3 款之罪及公訴檢察官於本院
    審時擴張被告同時有該條第1 項第2 款之加重情狀。然被告
    經本院審理後既認另有同條第1 項第1 款之加重情形，亦應
    予以判決。被告上開6 次加重竊盜犯行，應依刑法第50條之
    規定併合處罰。另被告前因竊盜案件，經臺灣桃園地方法院
    檢察署檢察官於民國91年5 月6 日以91年度偵字第1582號提
    起公訴，經本院於91年8 月5 日以91年度易字第962 號判處
    有期徒刑1 年5 月並於刑前強制工作3 年，案經上訴臺灣高
    等法院後，復行於91年10月31日撤回上訴而確定，並於95年
    6 月30日縮刑期滿執行完畢之事實，有臺灣高等法院被告前
    案紀錄表附卷可參，其於前案執行完畢後5 年內，再以故意
    犯本案6 件有期徒刑以上之罪者，均為累犯，應依刑法第47
    條第1 項之規定加重其刑。又被告於警詢中就上開犯罪事實
     (一)、 (二)、 (三)、 (四)部分，於查獲員警尚未發覺前
    向員警自首而接受裁判等情，有警詢筆錄可稽，是就上開4
    案之部分，被告顯係自首。雖修正後刑法關於自首係規定「
    得減輕其刑」而非修正前之「減輕其刑」，亦即採「得減」
    而非「必減」。然在本案，若非被告就前4 案部分為自首，
    則恐尚不知行竊者，或仍使警方疲於調查，徒增司法資源之
    浪費，且在原則上已改採1 罪1 罰之修正後刑法初期，被告
    自首犯行接受裁判尤應予以肯認，故被告就上開4 案應依刑
    法第62條前段規定減輕其刑。爰審酌被告年僅30歲，正值壯
    年之際，不思以自身勞力換取財物，反圖不勞而獲，多次竊
    取他人財物，原應重懲，然念其犯罪後於警詢、偵訊及本院
    審理時均坦承犯行，並就員警原未發覺之犯罪自首，顯有悔
    意及被害人所生損害，併斟酌被告前有竊盜素行等一切情狀
    ，量處如主文所示之刑（各件犯行所科刑度，各如附表所示
    ）。檢察官雖具體求處被告有期徒刑3 年，然未審酌被告有
    自首之事實，有起訴書在卷可參。被告既於前開4 案中自首
    ，則減輕刑度後，量處如附表所示各主文之刑，並定如主文
    所示應執行之刑當屬適當。末查，扣案之長約50公分油壓剪
    1 把，係供被告就如事實欄所示6 件竊盜犯行所用，且為被
    告所有之事實，業據被告供承在卷，爰依刑法第38條第1項
    第2 款宣告沒收。至其餘扣案之物品，被告既供承均未帶進
    現場行竊之用，僅置於所騎乘之機車內，業經被告於本院96
    年4 月12日訊問中供承無訛，且復無證據足認其餘扣案物已
    供行竊之用，爰不另行宣告沒收，併此敘明。
三、據上論斷，依刑事訴訟法第284 條之1 、第299 條第1 項前
    段，刑法第321 條條第1 項第1 款、第2 款、第3 款、第47
    條第1 項、第50條、第51條第5 款、第38條第1 項第2 款，
    判決如主文。
案經檢察官丁俊成到庭執行職務。
中　　華　　民　　國　　96　　年　　4 　　月　　20　　日
                        刑事第六庭  法  官  崔  秉  君
以上正本證明與原本無異。
如不服本判決，應於判決送達後10日內向本院提出上訴狀（應附
繕本），上訴於臺灣高等法院。
      　　　　　　　　　　　　　　　書記官　劉  霜  潔1
中　　華　　民　　國　　96　　年　　4 　　月　　20　　日
附錄
中華民國刑法第321條
（加重竊盜罪）
犯竊盜罪而有左列情形之一者，處 6 月以上、 5 年以下有期徒
刑：
一  於夜間侵入住宅或有人居住之建築物、船艦或隱匿其內而犯
    之者。
二  毀越門扇、牆垣或其他安全設備而犯之者。
三  攜帶兇器而犯之者。
四  結夥三人以上而犯之者。
五  乘火災、水災或其他災害之際而犯之者。
六  在車站或埠頭而犯之者。
前項之未遂犯罰之。
┌──┬────┬──────────────┬────┐
│編號│犯罪事實│        主        文        │有無自首│
├──┼────┼──────────────┼────┤
│ 一 │如事實欄│攜帶兇器竊盜，累犯，處有期徒│   有   │
│    │一、(一)│刑肆月。扣案之長約伍拾公分油│        │
│    │        │壓剪壹支，沒收。            │        │
├──┼────┼──────────────┼────┤
│ 二 │如事實欄│攜帶兇器、於夜間侵入有人住居│   有   │
│    │一、(二)│之住宅竊盜，累犯，處有期徒刑│        │
│    │        │肆月。扣案之長約伍拾公分油壓│        │
│    │        │剪壹支，沒收                │        │
├──┼────┼──────────────┼────┤
│ 三 │如事實欄│攜帶兇器竊盜，累犯，處有期徒│   有   │
│    │一、(三)│刑肆月。扣案之長約伍拾公分油│        │
│    │        │壓剪壹支，沒收。            │        │
├──┼────┼──────────────┼────┤
│ 四 │如事實欄│攜帶兇器、踰越牆垣、於夜間侵│   有   │
│    │一、(四)│入有人住居之建築物竊盜，累犯│        │
│    │        │，處有期徒刑肆月。扣案之長約│        │
│    │        │伍拾公分油壓剪壹支，沒收。  │        │
├──┼────┼──────────────┼────┤
│ 五 │如事實欄│攜帶兇器、踰越牆垣竊盜，累犯│   無   │
│    │一、(五)│，處有期徒刑捌月。扣案之長約│        │
│    │        │伍拾公分油壓剪壹支，沒收。  │        │
├──┼────┼──────────────┼────┤
│ 六 │如事實欄│攜帶兇器、踰越門扇竊盜，累犯│   無   │
│    │一、(六)│，處有期徒刑玖月。扣案之長約│        │
│    │        │伍拾公分油壓剪壹支，沒收。  │        │
└──┴────┴──────────────┴────┘
